【裁判字號】    89,易,813
【裁判日期】    890427
【裁判案由】    違反就業服務法
【裁判全文】
臺灣臺南地方法院刑事判決                          八十九年度易字第八一三號
    公  訴  人  臺灣台南地方法院檢察署檢察官
    被      告  甲○○
右列被告因違反就業服務法案件，經檢察官提起公訴（八十九年度偵字第五七七號）
，本院判決如左：
    主  文
甲○○雇主聘僱許可失效之外國人，其聘僱人數為一人，處拘役參拾日，如易科罰金
，以銀元參佰元即新台幣玖佰元折算壹日。
    事  實
一、甲○○於民國八十八年二月六日申請許可聘僱印尼籍外國人NURENI（西元一九七
    三年十月二日生，護照號碼：Ｒ○二五○四九號）為照顧其母黃陳織之監護工，
    然因違反就業服務法第五十四條第一項第二款之規定，已經行政院勞工委員會於
    八十八年三月二十五日以台八十八勞職外字第○一一○一四號函撤銷聘僱許可，
    並命雇主甲○○應於該函送達後十四日起，經該外國人同意至當地就業服務中心
    為其安排其他雇主接續聘僱，或為其辦理離境手續使其出境，詎甲○○明知印尼
    籍外國人NURENI已為許可失效之外國人，竟仍自八十八年三月二十五日起，以月
    薪新台幣（下同）一萬五仟八佰四十元之報酬，聘僱該外國人NURENI在其位於台
    南縣七股鄉溪南六二之三號之工廠內從事電繡及監護工等工作，嗣於同年十二月
    二十二日上午十時十分為警當場查獲。
二、案經台南縣警察局佳里分局報請台灣台南地方法院檢察署檢察官偵查起訴。
    理  由
一、訊據被告甲○○對於右揭時、地聘僱外國人NURENI及其聘僱許可業已經勞委會撤
    銷等事實於審理中固均坦承不諱，核與證人NURENI及佳里分局七股分駐所警員林
    浤民、延平派出所警員黃志聖分別於警訊及偵查中證述之情節大致相符，並有行
    政院勞工委員會八十八年三月二十五日台八十八勞職外字第○一一○一四號函在
    卷可稽。惟被告矢口否認有何違反就業服務法之犯行，辯稱：伊已對勞委會上開
    行政處分提出訴願云云。然查：原行政處分之執行，除法律另有規定外，不因提
    起訴願而停止，此訴願法第九十三條第一項定有明文，是被告明知勞委會前開行
    政處分，已使外國人NURENI成為許可失效之外國人，竟仍繼續加以聘僱，自不能
    以已提起訴願等情，作為阻卻刑責之事由。是本件事證明確，被告犯行堪以認定
    。
二、按外國人未經雇主申請許可，不得在中華民國境內工作，就業服務法第四十二條
    定有明文，被告甲○○雇主聘僱許可失效之外國人，核其所為，係違反就業服務
    法第五十三條第一款之規定，其雇用之外國人人數為一人，應依同法第五十八條
    第一項前段處斷。爰審酌被告犯罪之動機、目的、手段、所生危害、犯罪後之態
    度等一切情狀，量處如主文所示之刑，並諭知易科罰金之折算標準，以資懲儆。
據上論斷，應依刑事訴訟法第二百九十九條第一項前段，就業服務法第五十八條第一
項前段，刑法第十一條前段、第四十一條、罰金罰鍰提高標準條例第二條，判決如主
文。
本案經檢察官曾昭愷到庭執行職務
中    華    民    國     八十九      年      四      月      二十七    日
     臺灣臺南地方法院刑事第一庭
                                          法  官
右正本證明與原本無異。
如不服本判決，應於判決送達後十日內，向本院提出上訴狀。
                                          書記官
中    華    民    國      八十        年              月              日
附錄法條：
就業服務法第五十三條
雇主不得有左列行為：
一  聘僱或留用未經許可或許可失效之外國人。
就業服務法第五十八條第一項前段
違反第五十三條第一款、第二款或第三款規定，其聘僱或留用人數為一人
者，處六月以下有期徒刑、拘役或科或併科新台幣九萬元以下罰金；其聘
僱或留用人數為二人以上者，處三年以下有期徒刑、拘役或科或併科新台
幣三十萬元以下罰金。


司法院資訊處製作；財團法人民間司法改革基金會備份。
